【裁判字號】    91,訴,2739
【裁判日期】    920225
【裁判案由】    給付貨款
【裁判全文】
臺灣臺南地方法院民事判決  九十一年度訴字第二七三九號
    原      告  大成長城企業股份有限公司
    法定代理人  丙○○
    訴訟代理人  甲○○
                邱炤彬
    被      告  乙○○
                            身.
右當事人間請求給付貨款事件，本院判決如左：
    主      文
被告應給付原告新台幣陸拾貳萬捌仟陸佰柒拾陸元，及自民國九十一年十一月二十六
日起至清償日止，按週年利率百分之五計算之利息。
訴訟費用由被告負擔。
    事實及理由
一、本件原告起訴主張：兩造於民國九十年三月六日簽訂白肉雞合作飼養契約書，約
    定合作飼養期間自九十年三月七日起至九十一年三月七日止，飼養後原告獲得成
    雞總值之百分之八十，被告分得百分之二十，並依系爭契約第六條計算被告分得
    部分之成雞價值，若有收益，依系爭契約第十二條第一項約定，原告應於十個工
    作天內核發給付被告；若被告所得為負數時，依系爭契約第十二條第二項約定，
    被告應支付雛雞與飼料款予原告，俟結清後，方繼續下批合約。兩造嗣於九十一
    年四月二十八日續訂白肉雞合作飼養契約書，約定合作飼養期間自九十一年四月
    二十八日起至九十二年四月二十八日止。因被告於九十一年四月三日及同年六月
    七日二次雞隻育成率未達到約定之百分之九十，原告乃於同年六月二十八日依系
    爭契約第十一條第一項約定，向被告終止系爭契約。而被告自九十年十月十日起
    至九十一年六月七日止，尚欠原告貨款六十二萬八千六百七十六元迄未清償。爰
    依系爭契約第十二條第二項之約定，請求被告如數給付等情，並聲明：(一)被告應
    給付原告六十二萬八千六百七十六元，及自支付命令送達翌日起至清償日止，按
    週年利率百分之五計算之利息。(二)訴訟費用由被告負擔。
二、被告則以：兩造自八十六年九月二十八日起簽訂白肉雞合作飼養契約書，每年換
    約一次，最近一次契約書之終止日為九十二年二月間。被告在九十年十二月間適
    逢不明原因，雞隻大量死亡，可能是原告供給之飼料遭細菌污染，致被告遭受重
    大損失，原告卻未賠償分文。嗣於九十一年七月間，原告在無預告之情況下，突
    然停止供給小雞及飼料予被告，致被告損失七十萬元，而其他種雞場因畏懼原告
    之惡勢力，亦不敢賣小雞予被告飼養，致被告損失慘重。原告既未依約繼續供給
    雞隻予被告飼養，造成被告之損失，被告自得拒付系爭貨款等語，資為抗辯；並
    聲明：(一)原告之訴駁回。(二)訴訟費用由原告負擔。
三、原告主張兩造於前揭日簽訂白肉雞合作飼養契約書，飼養後原告獲得成雞總值之
    百分之八十，被告分得百分之二十。又依系爭契約第六條計算被告分得部分之成
    雞價值，若有收益，依系爭契約第十二條第一項約定，原告應於十個工作天內核
    發給付被告；若被告所得為負數時，依系爭契約第十二條第二項約定，被告應支
    付雛雞與飼料款予原告，俟結清後，方繼續下批合約。而被告自九十年十月十日
    起至九十一年六月七日止，尚欠原告貨款六十二萬八千六百七十六元迄未清償之
    事實，已據提出白肉雞合作飼養契約書、貨款明細、備忘錄及契約戶工資明細表
    為證，且經被告自承：其對原告請求之金額及貨款給付方式無意見等語，自堪信
    為真實。被告雖以前揭情詞置辯，並提出剪報乙紙為憑；惟查：飼養雞隻須賴飼
    養環境、飼養人能力及天候等諸多條件之配合，方能決定飼養人是否能飼養成功
    而獲利。本件觀諸被告所提卷附剪報內容僅係記載養雞協會肉（土）雞產地之交
    易行情，要難據此推認被告抗辯：如原告依約繼續供給雞隻予被告，被告能獲益
    七十萬元云云屬實。次依系爭契約第十二條第二項約定，若被告所得為負數時，
    被告應支付雛雞與飼料款予原告，俟結清後，方繼續下批合約。是原告於被告積
    欠貨款六十二萬八千六百七十六元未清償前，縱未繼續供給雞隻予被告，依約亦
    非無據。準此，被告辯稱：原告未依約繼續供給雞隻予被告飼養，造成被告之損
    失，被告自得拒付系爭貨款云云，委非可採。
四、從而，原告依兩造簽訂之白肉雞合作飼養契約書第十二條第二項約定，請求被告
    給付貨款六十二萬八千六百七十六元，及自支付命令送達翌日即九十一年十一月
    二十六日起至清償日止，按週年利率百分之五計算之利息，為有理由，應予准許
    。
五、結論：本件原告之訴為有理由，依民事訴訟法第七十八條，判決如主文。
中      華      民      國    九十二    年      二      月    二十五    日
                                臺灣臺南地方法院民事第四庭
~B法      官  張季芬
右為正本係照原本作成
如對本判決上訴，須於判決送達後廿日內向本院提出上訴狀
中      華      民      國    九十二    年      二      月    二十五    日
~B法院書記官  汪姿秀


司法院資訊處製作；財團法人民間司法改革基金會備份。
